【裁判字號】    97,上易,2856
【裁判日期】    980414
【裁判案由】    詐欺
【裁判全文】
臺灣高等法院刑事判決                97年度上易字第2856號
上  訴  人
即  自訴人  丙○○
                    （總統府國安會會計室）
自訴代理人  吳玲華律師
            楊華興律師
被      告  甲○○
被      告  乙○○
上列上訴人因詐欺案件，不服臺灣臺北地方法院97年度自字第14
號，中華民國97年9月16日第一審判決，提起上訴，本院判決如
下：
    主  文
上訴駁回。
    理  由
一、自訴意旨略以：緣自訴人丙○○所有臺北縣板橋市○○路○
    段498號3樓房屋（建號7289號、面積161.49平方公尺）及其
    基地即同市○○○段第3崁小段194地號（面積1,830平方公
    尺、持分10,000分1307）（下稱系爭房地），在出賣與被告
    甲○○、乙○○等之前，已向合作金庫松興分行信用借款新
    臺幣（下同）100萬元、抵押借款1,870萬元、共計1,970萬
    元，而由江隆生擔任保證人。於民國（下同）96年8月間自
    訴人經曾姓代書介紹認識被告乙○○，其聲稱該公司正在積
    極擴展業務，亟欲換較大之辦公室俾便經營，經其多次察看
    自訴人所有上開房地後，認可達到擴大經營之目的，遂於96
    年8月6日指定人頭即被告甲○○與自訴人簽訂買賣契約，協
    議買賣價款為2,200萬元，被告等請求由其給付現金100萬元
    與自訴人，其餘2,100萬元於系爭房地自自訴人名下移轉過
    戶與被告乙○○指定之指定之被告甲○○名下後，再由其向
    臺灣土地銀行仁愛分行辦理貸款如數給付，因自訴人深恐被
    告等不履行諾言，乃在過戶過程中請求被告甲○○交付印鑑
    章及印鑑證明交由辦理過戶之代書辦理，俾便於被告等存心
    詐欺不履行契約給付價金時，可將已移轉過戶在被告甲○○
    名下之系爭房地移轉回來。被告乙○○一再以被告甲○○出
    差未歸等事項藉故拖延，系爭房地業已移轉過戶與被告甲○○，而被告等仍存心詐欺不依約給付尾款2,100萬元，致自
    訴人無法向合作金庫松興分行清償信用借款及抵押貸款，使
    自訴人必須繼續給付原貸款之利息以保信用，自訴人一再以
    口頭向被告等追討，均不獲理會，因認被告甲○○、乙○○
    共同涉犯刑法第339條之詐欺罪嫌云云。
二、按「檢察官就被告犯罪事實，應負舉證責任，並指出證明之
    方法」，刑事訴訟法第161條第1項定有明文，亦即檢察官就
    被告之犯罪事實應負實質之舉證責任，以貫徹無罪推定原則
    ，該檢察官應負實質舉證責任之規定係編列在本法第1編總
    則第12章「證據」中，故於自訴程序之自訴人亦同有適用（
    最高法院91年度第4次刑事庭會議決議第11項參照）。次按
    「刑法第339條第1項詐欺罪之成立，以意圖為自己或第三人
    不法所有，以詐術使人將本人或第三人之物交付為要件。所
    謂以詐術使人交付，必須被詐欺人因其詐術而陷於錯誤，若
    其所用方法，不能認為詐術，亦不致使人陷於錯誤，即不構
    成該罪」，最高法院46年臺上字第260號亦著有判例足資參
    照。至於債務人於債之關係成立後，如有未依債之本旨履行
    民事債務之情形，在一般社會經驗上可能之原因甚多，縱令
    是出於惡意不為履行，苟無足以證明其在債之關係發生時，
    自始即具有不法所有意圖之積極證據，亦僅能令負民事債務
    不履行之責任，依刑事訴訟法第154條之規定，尚不得據此
    債信違反之客觀事態，而推定債務人原有詐欺取財或詐欺得
    利之犯意。
三、自訴人認被告甲○○、乙○○涉犯共同詐欺罪嫌，無非以系
    爭房地不動產買賣契約書、土地、建物登記謄本、李錫畯請
    客戶交付應備文件表、台北南海郵局第230號存證信函之影
    本各1件等為其論據。
四、訊據被告甲○○、乙○○固均坦承有系爭房屋買賣及申貸之
    事實，惟堅詞否認有何詐欺取財犯行，被告甲○○辯稱：系
    爭房地交易均係由被告乙○○處理，伊並未參與，亦不知情
    等語；被告乙○○則辯稱：本件買賣係由證人江隆生以自訴
    人丙○○之名義出面，表示其為總統府國策顧問之特助，認
    識合作金庫之經理，可協助被告等以平貸方式購買（即交易
    金額為2,200萬元，可貸款2,200萬元）系爭房地，還可另外
    信用貸款1至2千萬元，並表示這個額度半個月內貸款就會下
    來，伊因信任證人而先行付100萬元訂金，亦展開營業訂貨
    ，但貸款遲不下來，伊很緊張，擔心公司出事，就傳簡訊給
    證人江隆生要求將系爭房地過戶回去，江隆生均不回應，後
    來伊亦與自訴人聯絡，自訴人說請伊等跟江隆生處理即可，
    最後公司因找不到江隆生處理，而因企業貸款跳票，致上開
    房屋遭假扣押，但自訴人明知過戶所需之權狀等件均在證人
    江隆生、自訴人手上，可隨時辦理過戶回去，伊等並無詐欺
    故意，自訴人卻反而告伊等詐欺等語。
五、經查：
  (一)自訴人丙○○於原審訊問時指稱：是江隆生以我的名義跟賣
    方錢葉義簽約，我不知道房子是錢葉義以1,600多萬賣給我
    。偽造2,200萬的不動產買賣契約是江隆生買了房子後，要
    辦理貸款之前告訴我，他買1,870萬，加上信貸100萬，但房
    子值2,200萬。以2,200萬元之不動產買賣契約書向合庫申請
    貸款，是我想這個房子是有值這個價錢，1坪最少25萬，房
    價好時將近28萬1坪，系爭房地價值2,200萬我覺得是非常合
    理的，可能還超過，但我不知道為何錢葉義會以1,600多萬
    賣出。我不清楚為何於96年8月6日甲○○定以2,650萬之不
    動產買賣契約，向土地銀行仁愛分行聲請貸款，我沒有介入
    ，土銀有核定貸款金額是1,800萬。1600多萬買入的事情我
    不知，這是江隆生去處理，我從未介入。偽造2,200萬的不
    動產買賣契約向合庫申請貸款是江隆生帶我去，他說房子價
    值至少2,200萬以上。200多萬是江隆生自己賺走，我現在在
    庭上知道這件事情，覺得人心險惡。我們各出50萬元買系爭
    房屋，是江隆生要給他老闆即國策顧問林福順作為一個文化
    基金會用的，我與江隆生是多年鄰居，我只是盡朋友道義幫
    他的忙。我出的50萬是江隆生向我周轉，是我們合夥去買的
    ，是江隆生提出告訴。因為我是公務人員，我去處理銀行的
    人員會相信我，我後來有請江隆生不要告了。我與江隆生各
    出50萬元，卻向合庫貸款1,970萬（內含信貸100萬元），扣
    除購買系爭房地的1,600多萬，信貸100萬是江隆生還的，50
    萬部分他還沒有還我，其他的錢可能江隆生有其他用途，沒
    有在我口袋，1,870萬只有付利息還沒有還本金。房子買下
    之後將來再轉手給林福順，預期轉手的時候是以原價並沒有
    要賺錢，一開始不用林福順的名義購買，是因為他年紀大，
    銀行無法貸款。我出了50萬，房子是在我的名下，還是比較
    有保障，還可以幫忙。這整個交易之過程，從買到賣，我一
    毛錢都沒拿到，連我出的50萬都還沒有拿回來，房子還被扣
    押。我不認識錢葉義，我沒有介入該次不動買賣，這份與錢
    葉義的買賣契約書我也沒有簽名，都是江隆生去辦的，我不
    知道。我的印章給江隆生隨意使用，江隆生請我去銀行對保
    簽名貸款我也去，因為我和他是10幾年的朋友，又住在樓上
    樓下等語（參原審卷第140至141頁）。是自訴人已知證人江
    隆生就95年10月間以自訴人名義與錢葉義所為之系爭房地之
    不動產買賣交易價格非2200萬元，仍配合江隆生，偽以2200
    萬元之不實之交易金額，向合庫松興分行申貸較高之金額，
    且協同辦理對保事宜。再依江隆生之指示，與被告乙○○簽
    訂系爭房地買賣契約。
  (二)證人江隆生於原審審裡時結證稱：本件房屋土地是我出面與
    錢葉義洽買的，透過代書，交給僑茂仲介公司。與錢葉義是
    在最後階段見面的，以1,650萬元向錢葉義購買的，錢是交
    給仲介公司。先付訂金，貸款以後再付清所有的價金。丙○○出50萬元，我出100萬元。房屋土地是向合作金庫貸款187
    0萬。以1,650萬元購買，可以貸得1,870萬元，是因為房屋
    有這個價值，因為錢葉義急於脫手，才以1,650萬元賣給我
    。我在95年9月間，製作自訴人與錢葉義之買賣價金為2,200
    萬元之不動產買賣契約，向合作金庫提出申貸，是因為我需
    要生意上的周轉，所以希望合作金庫貸給我高一點，這樣我
    賺了200多萬元，但還有一些費用要支出，例如仲介費用。
    錢葉義及丙○○間之2200萬元之不動產買賣契約的名字是我
    簽的，印章也都是我蓋的，錢葉義那時候有留一個章給我。
    在96年8月初，我、自訴人跟乙○○、甲○○又偽造價金2,
    650萬元的不動產買賣契約，像土地銀行申請貸款，是因為
    乙○○本身有這個需要，希望銀行額度可以給高一點，那時
    候房地產有漲價，銀行貸款額度有縮減，銀行是經過鑑價的
    ，我有與乙○○溝通，雙方都沒有向銀行超貸的心態，我們
    都有按時繳息。第一次95年9月偽造2,200萬元價金的不動產
    買賣合約，經過1年不到，又偽造價金2,650萬元的不動產買
    賣合約，分別向合作金庫及土地銀行申請貸款，不是蓄意向
    銀行詐貸，房子那時候就有這個市價，做生意人有這個需求
    ，房價是合理化。所謂的合理化，就是房屋有值這個價格，
    有經過鑑價，那時候的銀行貸款，必須額度要寫高一點，因
    為那時候法令修改只可以貸款七成，財政部這樣規定，銀行
    緊縮貸款額度，所以我們才會製作比實際買賣價金高一點的
    不動產買賣合約，向銀行提出。自訴人及被告乙○○、甲○○，他們都知悉，而且都同意。向錢葉義購買此房地的目的
    是，當時我的朋友林福順要成立一個基金會，因為他年紀大
    ，不能辦理貸款，所以我們找自訴人商量，希望用他的名義
    去買，銀行比較好貸款，基金會後來因為資金沒有進來所以
    沒有運作，所以房屋希望找買主或自用，正巧跟乙○○談到
    此事，他說他們公司可以使用，就賣了。自訴人是我的朋友
    ，他有出50萬元，之前他只是出人頭，50萬是他借我的。這
    件房地的買賣，我賺了將近200萬元，200萬元都是我拿去的
    ，因為生意上的周轉及需要。自訴人的50萬，我到現在沒有
    還，自訴人又出錢，又出名義去貸款，結果所賺得錢都被我
    拿走，他一點好處都沒有，但我事前有告訴自訴人，我們把
    房屋賣掉，如果有賺的話，會把錢還給他，現在還欠他錢。
    後來我們把系爭房地賣給被告乙○○，只收了100萬元就過
    戶給甲○○，這與一般房地交易情形不符合，是因為甲○○
    告訴我後面的付款沒有問題，我與甲○○是朋友關係。我有
    與自訴人商量要告甲○○、乙○○詐欺，是因為我認定，被
    告應交付印鑑證明章沒有交付，後來房屋過戶沒有多久，就
    被查封，所以告被告詐欺等語（參原審卷第14 4頁背面至
    147頁）。足證自訴人、證人及被告乙○○，係將買賣價款
    提高後，向銀行取得高額貸款為系爭房地之買賣條件，渠等
    欲共同偽以不實之交易價格向銀行貸得較高額度之貸款。自
    訴人為辦理貸款之便，將房屋移轉過戶予被告，並未陷於錯
    誤。
  (三)證人錢葉義於原審審理時結證稱：本件不動產買賣契約是我
    與自訴人丙○○所訂立的，實際上買賣的價格是1,600多萬
    元。我不知道合庫商銀松興分行貸款契約上所附買賣契約書
    上會載房地總價新臺幣2,200萬元，因為我是委託仲介賣的
    ，我只委託仲介以1,600多萬元成交的。印章是我的沒有錯
    。我有把印章交給仲介找的代書，我記得我只有簽1份是寫
    1,600多萬元總價的買賣合約。這份總價2,200萬元的買賣契
    約書，立契約書賣方欄的章是我的，但我沒有印象是我蓋的
    。簽名我也不認為是我簽的。我沒有看過這份契約書等語（
    參原審卷第94至95頁），是證人江隆生以自訴人丙○○名義
    向證人錢葉義購買系爭房地時，其實際交易價格為1,650萬
    元，然證人江隆生竟冒用錢葉義名義簽名，盜蓋證人錢葉義
    之印章，偽造不實交易價格為2200萬元之不動產買賣契約書
    ，持向合庫高額申貸。顯見證人江隆生於出賣系爭房地時，
    原亦欲援用此等方式向銀行為不實高額申貸，被告乙○○所
    辯，證人江隆生向渠等謊稱可以平轉價格申辦貸款等情應非
    虛妄。
  (四)證人即辦理系爭房地過戶事宜之代書李錫畯於原審審理時結
    證稱：我知道本件不動產買賣實際上賣價當初雙方約定總金
    額就是2,200萬。據我所知，被告買受之後，向銀行申請經
    核准的貸款金額是1880萬。丙○○有跟我說當時他就系爭房
    地向合庫銀行貸款的金額是1,870萬，另外再加上100萬信貸
    。自訴人向他人買受之價格是多少我並不清楚，自訴人於96
    年8月6日出售系爭房地給被告的實際價格是2,200萬元，但
    是他們另外做了一個2, 650萬元的買賣價格之合約給銀行作
    為向銀行申請貸款之用，也就是他們以2,650萬元的買賣契
    約，銀行願意貸款1,880萬元給被告。就我的工作經驗，偶
    而會有實際買賣價格與向銀行申報價格不同之情形，一般我
    們會建議告訴銀行實際金額，但有時當事人希望能貸款比較
    多的話就會這樣處理。本件實際交易價格是2,200萬，向銀
    行申報為2,650萬，目的就是買方希望貸高一點，賣方配合
    。當時他們希望貸之金額我不曉得。原來就已經向銀行貸款
    1,87 0萬，就我剛才所述，應該是當時買方希望能夠貸款之
    金額是超過1,870萬，才需要向銀行申報2,650萬的交易金額
    ，但我沒有被告知這段，實際上他們希望貸多少我不清楚。
    買賣契約都是由江隆生處理，我這裡沒有資料等語（參原審
    卷第64至66頁），足證自訴人與被告等之就系爭房地實際交
    易價格確為2,200萬元，而為求高額申貸，竟向銀行不實申
    報交易價格為2,650萬元，此等買賣、申貸經過，自訴人、
    被告乙○○及證人江隆生等均知情，交易過程亦由證人江隆
    生處理，亦證被告二人先行過戶系爭房地是為取得貸款，並
    非施用詐術意圖為自己不法之所有。
  (五)此外，復有臺灣土地銀行仁愛分行97年5月15日仁放字第0
    970001337號函與函附本案授信申請書、不動產買賣契約書
    及授信審核書影本各1份，及合作金庫商業銀行松興分行97
    年6月25日合金松興放字第0970002757號函與函附不動產買
    賣契約書各1份在卷可資佐證。
六、綜上開自訴人之陳述、證人之證述，足認系爭房地係證人江
    隆生以協助友人成立基金會名義，與自訴人丙○○共同出資
    ，以自訴人名義，向證人即案外人錢葉義以1,650萬元購得，
    為求貸得較高金額，證人江隆生在取得自訴人丙○○同意下
    ，以自訴人名義及未得錢葉義同意下，偽以錢葉義簽名，盜
    蓋錢葉義所有，交付予代書處之印章，偽造交易價格為2,20
    0萬元之不動產買賣契約書，向合作金庫商業銀行松興分行
    申請貸款，並貸得1,870萬元。嗣證人江隆生得悉被告乙○○有意購買房屋作為公司營業之用，乃向被告乙○○稱有銀
    行方面人脈關係，可貸得與買賣價格相同之貸款，故被告乙○○即以被告甲○○之名義，於96年8月間，以2,200萬元向
    自訴人買受系爭房地，再與自訴人丙○○以虛偽之交易價格
    2,650萬元簽訂不實之買賣契約，由被告甲○○持告向臺灣
    土地銀行仁愛分行申貸，惟僅貸得1,880萬元，致被告二人
    公司營業發生困境，系爭房地即遭另案債權人聲請法院假扣
    押，自訴人無法取回系爭房地，自訴人與被告等買賣系爭房
    地之過程、申貸之情況，自訴人與被告等均知情。是被告乙○○所辯，係證人江隆生向伊謊稱可貸得2200萬元，伊始向
    自訴人買受系爭房地，嗣因貸款額度未如預期，被告二人公
    司營業發生困境，系爭房地即遭法院假扣押，自訴人就買賣
    系爭房地之過程、申貸之情況，均知情等語應非虛妄，顯見
    被告乙○○並無對自訴人蓄意施詐之行為。再自訴人於原審
    理時陳稱：我是人頭，甲○○也是人頭等語（參原審卷第14
    8頁），亦核與被告乙○○於原審準備程序時供稱：本件從
    頭到尾是我在主導，甲○○不知道，我有跟他說我要買這個
    房子，我們不是親兄弟，是結拜兄弟，我和他是公司股東
     等語（參原審卷第43頁）相符，是自訴人亦認被告甲○○
    對本件交易過程不甚清楚，況本件實際為交易行為之被告乙○○並無施用詐術行為，僅為登記名義人之甲○○更自無何
    詐欺犯行可言。
六、自訴人上訴再以：被告二人經商多年，且曾向華南銀行借款
    ，對於銀行放款之審查條件極為清楚，被告明知本件房屋不
    能借到2100萬元，仍故意僅支付100萬元後將自訴人房屋過
    戶到自己名下，而後不能辦理貸款時，拒不將房屋產權返還
    自訴人，自係有詐欺故意。況被告明知其另欠華南銀行借款
    ，該銀行已多次催告被告還款，被告未予理會，該銀行始向
    法院聲請假扣押系爭房地，致自訴人無法取回，可謂被告自
    始心存詐欺等語。經查：
  (一)被告甲○○持伊與自訴人於96年8月6日所簽訂就系爭房地買
    賣價款2650萬元之契約書，於96年8月17日向土地銀行申請
    購屋貸款2100萬元，經審查後認該屋價值2240萬元，核貸
    1880萬元，有土地銀行仁愛分行97年5月15日仁放字第0970
    00133 7號函附授信契約申請書、不動產買賣契約書及授信
    審核書影本附卷可稽（參原審卷第71-78頁）。再自訴人於
    原審審時陳稱：後來證人江隆生告訴我這個房子他處理掉。
    我就把該辦之手續委託一位代書辦理，江隆生拿買方訂金
    100萬，但先過戶的這件事情我當時並不知情，是事後大約
    去年9月份才曉得。我曉得的時候是房子已經過戶了，以為
    已經成交沒有問題，後來可能因為對方反悔不要買，雙方就
    僵持，沒想到過了一個多月對方被假扣押，我損失2200萬等
    語（見原審卷第47頁背面）。證人江隆生於原審證稱：無法
    貸到2200萬元時，乙○○有跟我聯絡，但都是語帶恐嚇，大
    致言語是他要求訂金全部拿回去，且當初他所繳的稅金事項
    也要我還他，他只是說要先談錢的問題，我說可以，但必須
    把後面問題一併提出，到最後房子被銀行查封之後，被告乙○○才說房子要還我。之前他叫我還訂金可能是他缺錢，他
    叫我還訂金給他，是他認為他買了這個房子造成他損失，所
    以開銷事項都要從裡面來用，直到最後他才說要把房子還給
    我，之前都沒有講到房子要還我這句話。該房子賣只有拿
    100萬訂金，要先過戶房屋是被告要求，為了貸款方便，被
    告有去核貸，銀行有準備核貸下來1890萬，假設付給我100
    萬，加起來就是1990萬，被告再給我200萬即可，銀行有核
    貸下來，但後來被告就沒有再辦申貸，為何不申貸我就不知
    道（參原審卷第57頁）。證人李錫畯於原審審理時結證稱：
    本案原來的房地所有權人是自訴人丙○○，已經移轉過戶給
    甲○○，抵押設定業已完成，銀行同意貸款，但甲○○並沒
    有去銀行辦理撥款的程序（參原審卷第63頁）。是依上開證
    人所證，被告原向銀行申貸2100萬元，因銀行只核貸1880萬
    元，不符其要求，其迄未向銀行聲請核撥貸款。而自訴人陳
    稱：被告係反悔不買；人證人江隆生亦證稱，銀行未能依被
    告之申請金額核貸後，被告有向渠表示要求退還訂金及相關
    費用。顯見被告乙○○於銀行未能依其申請核准貸款金額時
    ，即不想買受上開房屋。再參以證人江隆生偽以系爭房地22
    00萬元之不動產買賣契約書即可向合庫貸得1870萬元，是被
    告持與自訴人就系爭房地2650萬元之不動產買賣契約書向土
    地銀行申貸，應可貸得高於1870萬元之金額，被告有此期待
    應屬合理。足認被告乙○○於買受上房屋時與證人江隆生及
    自訂人間就貸款之額度有相當之協議，須能貸得一定之貸款
    ，被告始願買受上開房屋，此與被告二人是否有貸款經驗應
    無關聯。惟嗣後卻未能如願貸得預期之款項，房地適為第三
    人扣押，始生本件糾紛，是並無證據足認被告係以施用詐術
    之方式取得房屋所有權。自訴人徒以被告二人有貸款經驗，
    交付100萬元即取得系爭房地之客觀事實，認被告有詐欺犯
    行，尚嫌無據。
  (二)按「認定不利於被告之事實，須依積極證據，苟積極證據不
    足為不利於被告事實之認定時，即應為有利於被告之認定，
    更不必有何有利之證據。如未能發現相當證據，或證據不足
    以證明，自不能以推測或擬制之方法，以為裁判之基礎。」
    ，最高法院著有30年上字第816號判例可資參照。依前所述
    ，被告並非施用詐術取得上開房屋所有權，是被告甲○○及
    被告二人所營之公司於華南銀行縱有借款未清償，亦與本件
    買賣契約無涉。再自訴人雖指稱，被告於原審準備程序時供
    稱：證人江隆生說有個房子可以給我們平轉2200萬貸款，就
    是我們買2200萬，可以貸2200萬，還可以另外有信用貸款10
    00到2000萬等語，認被告自承買受系爭房屋共可取得3、4千
    萬之超額貸款，足證被告所辯不實。惟依前所述，被告乙○○於銀行未能依其申請之金額核撥貸款時，即要求證人江隆
    生返還訂金，有解除契約之意，縱認其係為超額貸款而買受
    系爭房屋，惟其於未能貸得預期之款項時，亦未請銀行核撥
    貸款，反要找自訴人及江隆生理論，並於自訴人於原審審理
    時陳稱：我與被告已經和解，希望結案就好。被告二人則稱
    ：我們只就撤銷房土地查封之事，配合自訴人來辦理，其他
    的並沒有和解等語（參原審卷第148頁），若果被告有詐欺
    而取得房屋所有權之意圖，請求自訴人和解，取得諒解猶有
    不及，豈會於自訴人表示已和解時，猶表示尚有糾紛，並未
    全部和解，益見其並無不法取得系爭房屋所有權之意圖，係
    雙方就系爭房地之買賣尚有民事糾紛未決。是依上開判例意
    旨所示，自訴人所舉證據已不足以認定被告犯罪，縱被告所
    辯另可信貸0000-0000萬元等語不實，亦不足為被告不利之
    認定。
七、綜上所述，本件房地買賣，於被告乙○○先支付100萬元後
    ，自訴人同意先行辦理過戶，被告二人於此交易過程中，並
    無施用任何詐術，自訴人亦無任何陷於錯誤之情事，被告二
    人自無詐欺之可言，至於因事後無法貸得2200萬元，又演變
    至該不動產遭查封以至無法過戶返還自訴人，與被告有無施
    用詐術詐得該不動產無涉，本件純屬民事糾葛，不能證明被
    告二人犯罪，原審以本件不能證明被告二人犯罪，又查無其
    他積極證據足認被告甲○○、乙○○二人有何詐欺之犯行，
    諭知被告二人無罪，經核尚無不當，自訴人上訴認被告財務
    狀況不佳，以100萬元取得價值2000多萬元之房屋所有權，
    即屬詐欺為無理由，應予駁回。
據上論斷，應依刑事訴訟法第368條，判決如主文。
中    華    民    國    98    年    4     月    14    日
                刑事第十六庭審判長法  官  溫耀源
                                  法  官  許增男
                                  法  官  王敏慧
以上正本證明與原本無異。
不得上訴。
                                  書記官  丁淑蘭
中    華    民    國    98    年    4     月    14    日


司法院資訊處製作；財團法人民間司法改革基金會備份。
